【裁判字號】    99,台抗,228
【裁判日期】    990312
【裁判案由】    違反毒品危害防制條例延長羈押
【裁判全文】
最高法院刑事裁定              九十九年度台抗字第二二八號
抗  告  人  甲○○
上列抗告人因違反毒品危害防制條例案件，不服台灣高等法院中
華民國九十九年二月五日延長羈押之裁定（九十八年度上訴字第
三八六一號），提起抗告，本院裁定如下：
    主  文
抗告駁回。
    理  由
本件原裁定以：抗告人甲○○經原審法院認為犯罪嫌疑重大，有
刑事訴訟法第一百零一條第一項第三款情形，非予羈押顯難進行
審判，於民國九十八年九月二十三日執行羈押，並於九十八年十
二月二十三日裁定延長羈押二月，至九十九年二月二十二日延長
羈押期間屆滿。因認前項原因依然存在，認有繼續羈押之必要，
且本案共犯係大陸地區人民，抗告人於九十九年一月七日經原法
院判處運輸第三級毒品罪有期徒刑五年四月之重刑，非無可能因
共犯之故有潛逃至大陸地區，而有逃亡之虞，因而裁定延長羈押
二月。經核於法尚無違誤。抗告意旨略稱：按司法院釋字第三九
二、六五三、六五四及六六五號解釋意旨揭示，羈押將人自家庭
、社會、職業中隔離，拘禁於看守所，長期喪失人身自由，對其
名譽、信用等人格權影響重大，係干預人身自由之最大強制處分
，僅能以之為保全程序之最後手段，非確已具備法定要件且認有
必要者，不可率然為之。本案業經第二審審結，有關之證人已供
述完畢，無串供可能，且原審法院係以擬制方法推測上開事由，
而認抗告人有潛逃至大陸地區之虞，故依前述，抗告人已無羈押
之必要性，以限制住居，以資預防即可。原審裁定難謂合於上開
釋字解釋之本旨，尚有違誤云云。惟按：羈押之目的，在保全刑
事追訴、審判及刑之執行，或預防被告反覆實行同一犯罪。而羈
押之被告除有刑事訴訟法第一百十四條各款所列情形之一，經具
保聲請停止羈押不得駁回外，其他因犯罪經依法羈押之被告應否
延長羈押或許可停止羈押，事實審法院本有斟酌訴訟進行程度及
其他一切情事自由裁量之權。又司法院釋字第六六五號解釋所謂
：「刑事訴訟法第一百零一條第一項第三款規定，於被告犯該款
規定之罪，犯罪嫌疑重大，且有相當理由認為有逃亡、湮滅、偽
造、變造證據或勾串共犯或證人之虞，非予羈押，顯難進行追訴
、審判或執行者，得羈押之」等旨，雖係將該第三款以犯重罪作
為羈押原因之規定，限縮在併存有逃亡或滅證之虞等羈押原因時
，始得施予羈押，但亦併認此等羈押原因之成立，不必如同條項
第一款、第二款之規定，須達有「客觀事實」足認為有逃亡或滅
證之虞之程度，而以具有「相當理由」為已足。原裁定以抗告人
所涉犯為最輕本刑為五年以上有期徒刑之運輸第三級毒品罪，有
刑事訴訟法第一百零一條第一項第三款之事由，並有相當理由足
認抗告人有逃亡之虞，而予延長羈押。且依卷附證據資料，抗告
人係與多人以分工合作方式，居於主導地位，籌劃執行，共同運
輸毒品入境，經原審法院於九十九年一月七日判決有罪，並處有
期徒刑五年四月。原裁定認抗告人罪刑甚重，有畏罪逃亡之虞，
符合刑事訴訟法第一百零一條第一項第三款之羈押原因，且有羈
押之必要，而裁定予以延長羈押，已敘明理由，且有卷內證據資
料足憑，並不違背客觀存在之經驗法則、論理法則，與司法院上
揭解釋意旨亦無不符。抗告意旨徒憑己見，任意指摘，難認為有
理由，應予駁回。
據上論結，應依刑事訴訟法第四百十二條，裁定如主文。
中    華    民    國  九十九  年    三    月   十二   日
                      最高法院刑事第三庭
                          審判長法官  林  增  福
                                法官  張  清  埤
                                法官  陳  世  雄
                                法官  何  菁  莪
                                法官  王  居  財
本件正本證明與原本無異
                                      書  記  官
中    華    民    國  九十九  年    三    月   十七   日
                                                     ｍ

司法院資訊處製作；財團法人民間司法改革基金會備份。
